【裁判字號】    95,上訴,396
【裁判日期】    950612
【裁判案由】    違反槍砲彈藥刀械管制條例等
【裁判全文】
臺灣高等法院臺南分院刑事判決         95年度上訴字第396號
上  訴  人
即  被  告  己○○
上列上訴人因違反槍砲彈藥刀械管制條例等案件，不服臺灣臺南
地方法院94年度訴字第549號中華民國95年2月10日第一審判決（
起訴案號：臺灣臺南地方法院檢察署94年度營偵字第119號、94
年度偵字第4144號），提起上訴，本院判決如下：
    主  文
原判決關於己○○常業重利部分暨定應執行刑部分均撤銷。
己○○以犯重利罪為常業，處有期徒刑捌月，扣案如附表二所示
之物，及未扣案之門號0000000000號行動電話壹支均
沒收。
其餘上訴駁回。
上開撤銷改判部分所處之刑，與駁回上訴部分所處之刑【即有期
徒刑拾月，併科罰金新臺幣拾萬元，罰金如易服勞役，以新臺幣
玖佰元即銀元參佰元折算壹日，扣案之子彈拾柒顆（原扣案貳拾
伍顆，其中捌顆經送驗採樣試射已不具殺傷力），均沒收】，應
執行有期徒刑壹年肆月，罰金新臺幣拾萬元，罰金如易服勞役，
以新臺幣玖佰元即銀元參佰元折算壹日，扣案之子彈拾柒顆（原
扣案貳拾伍顆，其中捌顆經送驗採樣試射已不具殺傷力）、如附
表二所示之物，及未扣案之門號0000000000號行動電
話壹支均沒收。
    事  實
一、己○○明知非經中央主管機關許可，不得持有槍砲彈藥刀械
    管制條例第四條第一項第二款所示之彈藥，竟於民國（下同
    ）九十三年間某日，在臺南縣永康市臺南農工前巧遇欠其借
    款之丙○○，因己○○向丙○○索討欠款未果，遂同意丙○○以具殺傷力之改造子彈二十五顆作為質押物品，因而未經
    許可而持有上開二十五顆子彈，嗣於九十四年一月六日下午
    一時十分許，為警持搜索票，在己○○所使用之車牌號碼八
    八八五－ＪＨ號自小客車助手座前之置物箱內查獲，並扣得
    上開二十五顆子彈（經送驗採樣試射八顆，剩十七顆）。
二、己○○另行基於重利常業之犯意，自九十二年三月間某日起
    ，以門號0000000000號（九十二年至九十三年十
    一月間）、0000000000號（九十三年十一月以後
    ）等行動電話作為聯絡工具，並自九十二年三月間起至同年
    六、七月間止，以在中華日報臺南縣市廣告版刊登借貸廣告
    之方式，於附表一所示之時、地，乘辛○○等人因亟須用錢
    急迫之際，收取附表一所示之與原本顯不相當之重利為條件
    ，並由辛○○等人簽立商業本票、借據、物品轉讓契約書等
    方式，貸予金錢，因而取得與原本顯不相當之重利（借款人
    、借款時間、地點、借款金額、利息、借款人借款時留存之
    物等，均如附表一所示）。嗣於九十四年一月六日，為警持
    本院所核發之搜索票，在臺南市○○街○段三○○巷十五號
    當場查獲上情，並在該處扣得被告所有，供犯罪所用之如扣
    附表二所示之物品，另其所有供犯常業重利罪所用之門號0
    000000000號行動電話一支則未扣案。
三、案經臺南縣警察局移送臺灣臺南地方法院檢察署檢察官偵查
    起訴。
    理  由
甲、証據能力部分：
  (一)按被告以外之人於審判外之陳述，雖不符前四條之規定，而
    經當事人於審判程序同意作為證據，法院審酌該言詞陳述或
    書面陳述作成時之情況，認為適當者，亦得為證據。當事人
    、代理人或辯護人於法院調查證據時，知有第一百五十九條
    第一項不得為證據之情形，而未於言詞辯論終結前聲明異議
    者，視為有前項之同意，刑事訴訟法第一百五十九條之五定
    有明文。
  (二)查被告於本院準備程序期日，對於証人庚○○、辛○○、丙○○、乙○○、壬○○、甲○○、戊○○、丁○○等人於警
    詢之指証，均同意作為本件之証據（見本院卷第三十頁）。
    而上開証人均為借款之人，並簽有借據或如附表所示之書面
    資料，並無証據足証上開証人之供証，係經員警不當詢問所
    致，即上開証人之供証，尚無証據足資佐証有何違背彼等自
    由意思，從而本院審酌上開証人警詢筆錄作成時之情況，並
    無不當之情事，揆之上開規定，均得作為本件之証據。
乙、實體方面：
一、上揭被告未經許可持有具殺傷力之子彈，及乘附表一所示辛○○等人急迫之際，貸放款項與附表一所示辛○○等人之事
    實均坦承不諱，但辯稱「上開刊登廣告部分不是我刊登的，
    是綽號阿龍、阿彬刊登廣告，若有人要借錢，再聯絡我將錢
    借給他們；而甲○○僅借五千元，丁○○則借六萬元，利息
    一萬元借期十天，收利息五百元；另除了戊○○、丁○○、
    辛○○外，均未收到利息」云云。
二、經查：
  (一)被告如何因丙○○欠款未還，而自丙○○處取得上開子彈二
    十五顆，供作借款之質押，而未經許可，持有上開子彈等事
    實，業據被告自白不諱；且扣案之子彈二十五顆經送內政部
    警政署刑事警察局以性能檢驗法、試射法鑑定結果，認送鑑
    九○子彈二五顆均係直徑約八點二ＭＭ土造金屬彈頭之土造
    子彈，經採樣八顆試射，可擊發，認具殺傷力等情，有該局
    九十四年一月二十日刑鑑字第○九四○○○九七一八號槍彈
    鑑定書一份存卷可按（見營偵字第一一九號偵查卷第六至八
    頁），則扣案之子彈顯係槍砲彈藥刀械管制條例管制之彈藥
    無訛，被告此部分自白核與事實相符，而可信採。
  (二)被告於上開時、地，乘附表一所示之人急迫之際而貸予款項
    ，並約定收取月息二十分至六十分之利息等事實，業據被告
    於本院審理時供述在卷。而証人即附表一所示之借款人均因
    需錢孔急，始分別於如附表一所示之時、地，向被告借款等
    情，又據證人即如附表一所示之借貸人辛○○、丙○○、乙○○、壬○○、甲○○、戊○○、丁○○及庚○○等人於警
    、偵訊中或原審審理時證述明確，並有電話號碼00000
    00000號行動電話一支，商業本票一本，帳冊二本，空
    白借據一疊，空白物品轉讓契約書一疊，戊○○留存之本票
    、借據及駕照各一份，辛○○留存之本票、借據各一份，甲○○留存之本票、借據各一份，丁○○留存之借據、物品轉
    讓契約書各一份及本票三份，乙○○留存之本票、借據、戶
    口名簿影本各一份，壬○○留存之汽車行車執照影本、戶口
    名簿影本、本票、及借據各一份等物扣案可資佐証。
  (三)再按民法第二百零五條規定，約定利率超過週年百分之二十
    者，付款人對於超過部分之利息無請求權，旨在防止重利盤
    剝；參以我國目前經濟狀況、有關法令與金融業、一般民間
    利率、民法第二百零三條之法定利率等情形，並比較一般債
    務之利息，足認被告貸放附表一所示之款項與附表一所示之
    人，其所收取之利息與原本顯不相當。另佐以目前銀行以現
    金卡或信用卡預借現金等方式借貸小額款項之手續便利，審
    查門檻不高，及銀行以上開方式借貸款項其利息加計手續費
    後，復又遠低於被告貸放款項所收取之利息，如附表一所示
    之借貸人竟願捨向銀行借貸之方式不為，而仍願意以附表一
    所示之利率，向被告借款，益徵如附表一所示之人借款時確
    有急迫之情形，則被告顯係利用附表一所示之人急需用錢、
    急迫之情形下，而貸借現金，並收取附表一所示之重利甚明
    。
  (四)被告己○○雖辯稱「貸予證人甲○○借款係五千元」云云；
    於原審另又辯稱「貸予乙○○之借款係三萬元」云云。然證
    人甲○○於警詢時則證述：「（為何原因向己○○借款？共
    借多少錢？）因當時沒有工作欠錢用，所以才向他借錢，我
    當時借新臺幣二萬元。」、「（你前後共向己○○借款幾次
    ？共繳付多少利息？至今有無還清借款本金？）我共借款一
    次，借二萬元，利息我只繳了一次了，新臺幣四千元，後來
    我還不出來就搬家及換了手機，他找不到我，所以至今未還
    清本金及利息。」等語（見臺南縣警察局南縣警刑字第○九
    四○○○六八七六號刑案偵查卷第六三頁至六四頁）；復於
    偵查中結證稱「向被告己○○借了二萬元」等語（見營偵字
    第一一九號偵查卷第九九頁）；而証人乙○○則証述「（為
    何原因向己○○借款？共借多少錢？）因當時欠錢用所以才
    向他借錢，我共借二次，第一次是在九十二年三月底借三萬
    元在九十二年四月十五日還清，第二次借是在九十二年六月
    底再借三萬元，共借六萬元。」、「（你前後共向己○○借
    款幾次？共繳付多少利息？至今有無還清借款本金？）我共
    借款二次，每次借款三萬元，共借六萬元，利息我繳了七次
    共新臺幣四萬二千元，後來我還不出來繳不出利息我向他說
    讓我緩一下，現在我沒有錢，等有錢時再慢慢還，他答應了
    ，所以至今我還欠他三萬元的本金。」（見臺南縣警察局南
    縣警刑字第○九四○○○六八七六號刑案偵查卷第九七至九
    八頁）、「向被告己○○借了二次三萬元共六萬元」等語（
    見營偵字第一一九號偵查卷第一一六頁）。觀之証人甲○○
    、乙○○警、偵訊之証詞，就借款之數額之証述均屬同一；
    且參酌証人甲○○、乙○○於警、偵訊時均証述「其所欠之
    借款尚未還清」等語（見臺南縣警察局南縣警刑字第○九四
    ○○○六八七六號刑案偵查卷第六四頁號、第九八頁，營偵
    字第一一九號偵查卷第一００頁、第一一七頁），及証人甲○○、乙○○既係向被告借貸款項之人，依約即有償還所借
    款項之義務，故當無供述較高之借貸款項之理，足認証人甲○○、乙○○二人証述借款之金額應非虛構，被告上開所辯
    尚非可採，証人甲○○之借款數額應為二萬元，而証人乙○○向被告借款二次，每次三萬元，合計六萬元，而被告向彼
    等收取之利息則均如附表一所示，均堪認定。
  (五)被告雖又辯稱「除了戊○○、丁○○、辛○○外，均未收到
    利息」云云。但被告貸放附表一所示之款項，利息係採預扣
    之方式，為被告供明在卷（見本院卷第二八頁），則被告於
    貸放款項時既已先將利息扣除後，再給付借款，衡情豈有未
    收到利息之理。且証人戊○○、丁○○、辛○○、丙○○、
    乙○○、壬○○、甲○○、庚○○等人於警詢時均証述「有
    交付附表一所示之利息與被告」等語，並有被告記錄收取利
    息之帳冊在卷可稽（見臺南縣警察局南縣警刑字第○九四○○○六八七六號刑案偵查卷第三八頁、四二頁、四五頁、四
    九頁、五二頁、五六頁、六四頁、六七頁、七二頁、七六頁
    、八０頁、八五頁、九八頁、一０一頁、一一０頁至第一一
    一頁、一一四頁），則被告所辯未收到利息云云，亦難信採
    。另証人辛○○雖稱「我還了三、四千元後（被告）就叫我
    不用還了」等語（見營偵字第一一九號偵查卷第九八頁），
    然証人辛○○於警詢時，經訊及利息共繳付多少一節，証人
    辛○○証述「我忘了我到底繳多少利息」等語（見臺南縣警
    察局南縣警刑字第○九四○○○六八七六號刑案偵查卷第四
    五頁），再稽之被告帳冊所載，被告係自九十三年三月二十
    六日起向証人辛○○收取利息，至同年九月二十五日以後始
    停息（見臺南縣警察局南縣警刑字第○九四○○○六八七六
    號刑案偵查卷第四九頁），足認証人辛○○自九十三年二月
    二十六日借款起至同年九月二十五日以後停息，應有按期繳
    納利息，另佐以証人辛○○警詢証述「其自九十三年三月二
    十六日向被告借款一萬元，利息以七天為一期，利息五百元
    」等語（見同上卷第四四頁），顯見被告向証人辛○○收取
    之利息合計應為一萬三千五百元，証人辛○○此部分之証詞
    ，尚難信採。
  (六)被告另又辯稱「中華日報廣告不是我刊登的，是綽號阿龍、
    阿彬刊登廣告，若有人要借錢，再聯絡我將錢借給他們」云
    云。然被告於警詢時就刊登上開廣告，並以上開行動電話供
    作聯絡工具，貸放款項他人之事實，均供認不諱（見臺南縣
    警察局南縣警刑字第○九四○○○六八七六號刑案偵查卷第
    一一頁起至第一二頁），且於警詢時供述「九十二年至九十
    三年十一月間客人都是撥打0000000000，在九十
    三年十一月份以後借款客戶都是撥打我所持有000000
    0000行動電話與我聯絡」等語（見同上卷第十二頁），
    就被告刊登借款廣告放款之起迄時間、所在版面、刊登內容
    以及事後無法繼續刊登之原因等種種細節均於警詢中詳細供
    述，其中並無隻字片語提及綽號「阿龍、阿彬」之人，則被
    告事後為上開辯解，其真實性已有可議。再証人即附表一所
    示之借款人於警詢時亦均未提及係透過「綽號阿龍、阿彬之
    人向被告借款」；証人丙○○、甲○○、戊○○於警詢時更
    稱「係看中華日報或報紙向被告借款」之情（見同上卷第六
    五頁、七０頁、一一一頁）；証人丙○○、戊○○、乙○○
    於偵查中更証述「係看中華日報廣告才知被告有在借錢」等
    情（見營偵字第一一九號偵查卷第一００頁、一一五頁、一
    一七頁），則被告此部分所辯，亦無可採。
  (七)再查，公認意旨雖認被告己○○分別借貸予丁○○共九萬元
    之款項等情，且証人丁○○雖亦証述「向被告借款二次，一
    次七萬元、一次二萬元」等語（見臺南縣警察局南縣警刑字
    第○九四○○○六八七六號刑案偵查卷第五二頁、營偵字第
    一一九號偵查卷第九九頁）。但被告否認借款九萬元之事實
    ，辯稱「其僅借丁○○一次七萬元之款項」等語。且查，依
    卷附證人丁○○留存於被告處之物品轉讓契約書上所載之借
    貸款項及三紙面額分別為三萬元、二萬元及二萬元觀之，該
    轉讓契約書載明七萬元，另本票票面金額合計亦為七萬元（
    見臺南縣警察局南縣警刑字第○九四○○○六八七六號刑案
    偵查卷第五五頁及五五頁反面）；此外，依被告之帳冊所載
    ，自九十三年六月六日起至同年七月十六日止，利息分別為
    「七」，同年七月二十六日收回二萬元後，自同年七月二十
    六日起至同年九月六日止，利息則為「五」（見同上卷第五
    六頁），再佐以証人丁○○証述「利息以十天為一期，借七
    萬元，一期利息為七千元」等語（見同上卷第五二頁），顯
    見被告帳冊上所載之「七」、「五」，應係利息「七千元」
    、「五千元」，則若果真証人丁○○係借二次合計九萬元，
    則被告帳冊上所載之利息應係「九千元」，豈有僅收取「七
    千元」，或「五千元」之理，足認証人丁○○向被告借款之
    金額應為七萬元；公訴意旨及証人丁○○所指「借款九萬元
    」等語，並無可採。
  (八)又按刑法上所規定之常業罪，只須有賴某種犯罪為業之意思
    ，而有事實之表現為已足，不以藉該犯罪為唯一生存之必要
    ，縱令尚有其他職業，亦無礙成立常業罪。本件上訴人所經
    營之地下錢莊刊登廣告放款，自係以不特定之人為招攬對象
    ，且所收之利息高達月息六十分至七十五分，顯係以重利貸
    款為業，並恃以維生，自係犯常業重利罪，雖上訴人另有其
    他職業，亦無礙本重利常業犯之成立，最高法院八十八年度
    臺上字第三○二三號判決意旨可資參照。查被告係以刊登借
    款廣告於報紙之方式貸放款項，以被告貸放款項之人數非少
    ，所收取之利息高達二十分至六十分；再佐以被告於原審審
    理時自承其總共積欠一、二十家銀行之款項，且每月應繳交
    各銀行之利息總額，即超過其修車所得之二萬八千元月薪，
    然其放貸所得之利潤恰足供其繳納每月應給付銀行之利息等
    語，足認被告係以重利為業，並恃以維生至明。
  (九)被告雖又辯稱「其未使用扣案之門號0000000000
    號之行動電話作為犯本案重利之工具」云云（見本院卷第四
    三頁）。然查，被告於警詢時已自承「客戶係以撥打上開門
    號0000000000號及另外一支門號0000000
    000號行動電話與其聯絡」等語（見臺南縣警察局南縣警
    刑字第○九四○○○六八七六號刑案偵查卷第十二頁）。且
    證人丁○○於警詢時亦證述「其是撥打被告所持用之電話號
    碼0000000000號行動電話與被告聯繫借貸款項事
    宜」之情（見臺南縣警察局南縣警刑字第○九四○○○六八
    七六號刑案偵查卷第五一頁），是依被告上開供述及證人丁○○之證言，足認被告確有使用門號0000000000
    號作為貸放款項，收取重利之聯絡工具，被告此部分所辯，
    亦無足取。
  (十)綜上所述，被告上開所辯均無可採，本件事證已臻明確，被
    告犯行堪以認定。
三、核被告所為，係犯槍砲彈藥刀械管制條例第十二條第四項未
    經許可持有子彈罪及刑法第三百四十五條之常業重利罪。被
    告所犯上開二罪犯意各別，行為互殊，應分論併罰。
四、原審就被告常業重利部分，予以論罪科刑，固非無見。但查
    ：(一)刑法常業重利，須以取得「重利」為該條之構成要件，
    原審雖認被告有收取月息二十分至六十分之重利，但就被告
    究「取得多少利息」，則未於判決詳予認定，顯有未當。(二)
    被告除貸放款項與原判決附表一所示之人外，另貸放款項與
    庚○○，並收取重利，已如上述，原審就此部分未予論罪，
    亦有不當。被告此部分上訴意旨，以原審量刑過重而指摘原
    判決不當，固無理由，但原判決此部分既有上開可議之處，
    即屬無可維持，應由本院將原判決此部分及定執行刑部分予
    以撤銷改判。爰審酌被告擅自經營貸款收取重利之業務，嚴
    重破壞金融秩序，其犯罪之動機、目的、手段、所生之危害
    ，及犯罪後坦承部分犯行之態度等一切情狀，量處如主文第
    二項所示之刑。扣案之如附表二所示之門號0000000
    000號行動電話一支，商業本票一本，帳冊二本，空白借
    據一疊，空白物品轉讓契約書一疊，戊○○留存之本票、借
    據各一份，辛○○留存之本票、借據各一份，甲○○留存之
    本票、借據各一份，丁○○留存之借據、物品轉讓契約書各
    一份及本票三份，乙○○留存之本票、借據、戶口名簿影本
    各一份，壬○○留存之汽車行車執照影本、戶口名簿影本、
    本票、及借據各一份及未扣案之門號0000000000
    號行動電話一支等物，係被告所有供犯本件重利罪所用之物
    ，均依刑法第三十八條第一項第二款規定，併予宣告沒收。
五、原審就被告未經許可，持有子彈部分，以被告罪証明確，因
    予適用槍砲彈藥刀械管制條例第十二條第四項，刑法第十一
    條前段、第四十二條第二項，罰金罰鍰提高標準條例第二條
    ，現行法規所定貨幣單位折算新臺幣條例第二條等規定；並
    審酌被告未經許可無故持有具殺傷力之子彈，且其數目高達
    二十五顆，影響社會治安暨對他人之生命身體構成威脅之危
    害，然查其並無藉此加害他人生命、身體、財產之具體事證
    ，其品性、生活狀況、智識程度及犯罪後坦承犯行之態度等
    一切情狀，量處有期徒刑十月，併科罰金新臺幣十萬元，並
    諭知罰金易服勞役之折算標準；及以扣案之子彈十七顆係屬
    槍砲彈藥刀械管制條例管制之彈藥，為違禁物，應依刑法第
    三十八條第一項第一款之規定宣告沒收；另扣案之八顆子彈
    因送驗採樣試射後已不具殺傷力，爰不另為沒收之宣告。本
    院經核原審認事用法俱無不合，量刑亦稱妥適，被告此部分
    上訴意旨指摘原審量刑過重云云，並無可取，為無理由，應
    予駁回。並就上開撤銷改判所處之刑，依法定其應執行之刑
    如主文第四項所示，並諭知罰金易服勞役之折算標準。
據上論結，應依刑事訴訟法第368條、第369條第1項前段、第364
條、第299條第1項前段、刑法第345條、第51條第5款、第42條第
2項、第38條第1項第2款，罰金罰鍰提高標準條例第1條前段、第
2條，現行法規所定貨幣單位折算新臺幣條例第2條，判決如主文
。
本案經檢察官張太龍到庭執行職務。
中    華    民    國    95    年    6     月    12    日
                  刑事第四庭    審判長法  官  吳志誠
                                      法  官  蔡美美
                                      法  官  陳珍如
以上正本證明與原本無異。
如不服本判決，應於收受本判決後十日內向本院提出上訴書狀。
其未敘述上訴理由者並得於提起上訴後十日內向本院補提理由書
狀（均須按他造當事人之人數附繕本）「切勿逕送上級法院」。
                                      書記官  岑  玢
中    華    民    國    95    年    6     月    12    日
附錄：本判決論罪科刑法條
刑法第三百四十四條：
乘他人急迫、輕率或無經驗貸以金錢或其他物品，而取得與原本
顯不相當之重利者，
處一年以下有期徒刑、拘役或科或併科一千元以下罰金。
刑法第三百四十五條：
以犯前條之罪為常業者，處五年以下有期徒刑，得併科三千元以
下罰金。
槍砲彈藥刀械管制條例第十二條
未經許可，製造、販賣或運輸子彈者，處一年以上七年以下有期
徒刑，併科新臺幣五百萬元以下罰金。
未經許可，轉讓、出租或出借子彈者，處六月以上五年以下有期
徒刑，併科新台幣三百萬元以下罰金。
意圖供自己或他人犯罪之用，而犯前二項之罪者，處三年以上十
年以下有期徒刑，併科新臺幣七百萬元以下罰金。
未經許可，持有、寄藏或意圖販賣而陳列子彈者，處五年以下有
期徒刑，併科新臺幣三百萬元以下罰金。
第一項至第三項之未遂犯罰之。
附表一：
┌───┬────┬────┬────┬─────┬─────┐
│借款人│借款時間│借款地點│借款金額│利息計算及│借款人借款│
│      │        │        │（新臺幣│利率      │時留存之物│
│      │        │        │）      │          │          │
├───┼────┼────┼────┼─────┼─────┤
│辛○○│九十三年│臺南縣大│一萬元  │七日為期，│借據、本票│
│      │三月二十│內鄉內江│        │每一萬元之│各一份。  │
│      │六日    │村蒙正三│        │利息為五百│          │
│      │        │號之八  │        │元，計月息│          │
│      │        │        │        │為二十分。│          │
│      │        │        │        │合計取得利│          │
│      │        │        │        │息一萬三千│          │
│      │        │        │        │五百元。  │          │
├───┼────┼────┼────┼─────┼─────┤
│丙○○│九十二年│臺南縣關│三萬元  │十日為期，│          │
│      │四月五日│廟鄉北勢│        │每三萬元之│          │
│      │        │村仁愛路│        │利息為六千│          │
│      │        │一三五巷│        │元，第三期│          │
│      │        │十二號  │        │以後利息為│          │
│      │        │        │        │五千元，計│          │
│      │        │        │        │月息為五十│          │
│      │        │        │        │分至六十分│          │
│      │        │        │        │。合計取得│          │
│      │        │        │        │利息七萬元│          │
│      │        │        │        │。        │          │
├───┼────┼────┼────┼─────┼─────┤
│乙○○│九十二年│臺南市中│總計六萬│十日為期，│借據、本票│
│      │三月底某│華南路三│元，分二│每一萬元之│、戶口名簿│
│      │日及九十│○○巷十│次借款，│利息為二千│名簿影本各│
│      │三年六月│五號    │每次三萬│元，計月息│一份。    │
│      │間      │        │元。    │為六十分。│          │
│      │        │        │        │合計取得利│          │
│      │        │        │        │息四萬二千│          │
│      │        │        │        │元。      │          │
├───┼────┼────┼────┼─────┼─────┤
│壬○○│九十二年│臺南市南│二萬元  │十日為期，│本票、汽車│
│      │四月十八│區中華南│        │每二萬元之│行照影本、│
│      │日      │路二段三│        │利息為四千│借據及戶口│
│      │        │００巷十│        │元，計月息│名簿影本各│
│      │        │五號    │        │為六十分。│一份。    │
│      │        │        │        │合計取得利│          │
│      │        │        │        │息八千元  │          │
├───┼────┼────┼────┼─────┼─────┤
│甲○○│九十二年│臺南縣南│二萬元  │十日為期，│借據、本票│
│      │四月二十│區○○路│        │每二萬元之│各一份。  │
│      │七日    │二九巷二│        │利息為四千│          │
│      │        │之二號  │        │元，計月息│          │
│      │        │        │        │為六十分。│          │
│      │        │        │        │合計取得利│          │
│      │        │        │        │息四千元。│          │
├───┼────┼────┼────┼─────┼─────┤
│戊○○│九十二年│臺南市安│一萬元，│十日為期，│借據、駕照│
│      │四月二十│南區安東│分二次借│每五千元之│、本票各一│
│      │九日及同│里安和路│款，每次│利息為一千│份。      │
│      │年八月三│一段二二│五千元。│元，計月息│          │
│      │日      │○巷五四│        │為六十分。│          │
│      │        │弄二五號│        │合計取得利│          │
│      │        │附近    │        │息五萬元  │          │
├───┼────┼────┼────┼─────┼─────┤
│丁○○│九十三年│臺南縣新│七萬元  │十日為期，│物品轉讓契│
│      │六月六日│營市長榮│        │每一萬元之│約書、借據│
│      │        │路附近之│        │利息為一千│各一份、本│
│      │        │小吃店及│        │元，計月息│票三份。  │
│      │        │臺南縣大│        │為三十分。│          │
│      │        │內鄉    │        │合計取得利│          │
│      │        │        │        │息六萬元。│          │
├───┼────┼────┼────┼─────┼─────┤
│庚○○│九十三年│臺南縣大│二萬元  │七日為期，│借據及本票│
│      │三月十七│內鄉曲溪│        │每一萬元之│各一份。  │
│      │日      │村二重溪│        │利息為五百│          │
│      │        │八五號  │        │元，計月息│          │
│      │        │        │        │為二十分  │          │
│      │        │        │        │合計取得利│          │
│      │        │        │        │息三萬一千│          │
│      │        │        │        │五百元。  │          │
└───┴────┴────┴────┴─────┴─────┘
附表二：
┌──────────────┬─────────┐
│品                     名   │數量              │
├──────────────┼─────────┤
│電話號碼0000000000│一支              │
│號行動電話                  │                  │
├──────────────┼─────────┤
│商業本票                    │一本              │
├──────────────┼─────────┤
│帳冊                        │二本              │
├──────────────┼─────────┤
│空白借據                    │一疊              │
├──────────────┼─────────┤
│空白物品轉讓契約書          │一疊              │
├──────────────┼─────────┤
│戊○○留存之本票、借據      │各一份            │
├──────────────┼─────────┤
│辛○○留存之本票、借據      │各一份            │
├──────────────┼─────────┤
│甲○○留存之本票、借據      │各一份            │
├──────────────┼─────────┤
│丁○○留存之借據、物品轉讓契│各一份            │
│約書                        │                  │
├──────────────┼─────────┤
│丁○○留存之本票            │三張              │
├──────────────┼─────────┤
│乙○○留存之本票、借據及戶口│各一份            │
│名簿影本                    │                  │
├──────────────┼─────────┤
│壬○○留存之汽車行車執照影本│各一份            │
│、戶口名簿影本、本票及借據  │                  │
└──────────────┴─────────┘


司法院資訊處製作；財團法人民間司法改革基金會備份。
